臺灣屏東地方法院刑事判決　　　　　　　　　　　　　九十三年度易字第五九九號
　　公　訴　人　臺灣屏東地方法院檢察署檢察官
　　被　　　告　丙○○　男　四.
　　選任辯護人　乙○○律師
右列被告因恐嚇危害安全案件，經檢察官提起公訴（九十三年度偵字第四三四七號）
，本院判決如左：
      主  文
丙○○以加害生命、身體之事恐嚇他人，致生危害於安全，處有期徒刑月，如易科
罰金，以佰元折算壹日。
      事  實
一、丙○○因受黃金海岸中心住戶管理委員會委託處理雲頂渡假村股份有限公司（以
    下稱雲頂公司）經營權事宜，於民國九十二年六月十六日晚上八時許，協同楊志
    祥（業經檢察官為不起訴處分）及其他姓名年籍不詳之成年男子共五、六人，一
    同前往屏東縣恆春鎮○○路仁愛巷三十六號雲頂公司處，與當時任雲頂公司副總
    經理之甲○○商討雲頂公司經營權之讓渡事宜，雙方於商討過程中，丙○○為迫
    使甲○○交出雲頂公司之經營權，即基於恐嚇之犯意，向甲○○恫嚇稱：「‧‧
    ‧‧你出門你會打嚇（台語，即驚嚇之意）」、「‧‧‧‧你出門不管時要越頭
    看嘜（台語）」等加害生命、身體之事恐嚇甲○○，使甲○○因此心生畏懼，致
    生危害於其安全。嗣經甲○○報警處理後，為警循線查獲。
二、案經甲○○訴請屏東縣警察局恆春分局報請臺灣屏東地方法院檢察署檢察官偵查
    起訴。
      理  由
一、訊據被告丙○○固坦承有於前揭時、地向甲○○說上開言語，惟否認有何恐嚇犯
    行，辯稱：當時商談過程，其口氣很平和，上開言語只是提醒甲○○事後會衍生
    很多法律問題，並沒有恐嚇之意云云，經查：
(一)、被告於九十二年六月十六日晚上八時許，協同楊志祥及其他姓名年籍不詳之成年
    甲○○商討雲頂公司經營權之讓渡事宜，雙方於商討過程中，丙○○向甲○○稱
    ：「‧‧‧‧你出門你會打嚇（台語，即驚嚇之意）」、「‧‧‧‧你出門不管
    時要越頭看嘜（台語）」等情，業據被告自承在卷，且經告訴人甲○○於本院審
    理時證述綦詳（本院卷第四一頁），並經本院當庭勘驗事發時之監視錄影光碟片
    屬實，製有勘驗筆錄在卷可稽（本院卷第四十頁），此部分之事實，應堪認定。
(二)、被告與告訴人甲○○於商討雲頂公司經營權事宜過程中，以「‧‧‧‧你出門你
    會打嚇（台語，即驚嚇之意）」、「‧‧‧‧你出門不管時要越頭看嘜（台語）
    」告知告訴人甲○○，雖並非以大聲斥嚇之語氣為之，惟觀其內容意思，依一般
    社會通念，係要告訴人出門時須小心提防，否則會受到驚嚇，且須隨時轉頭注意
    有無事情發生，已足以表示者有對告訴人加害其生命、身體安全之意思，且就告
    訴人而言，亦足使其心生畏怖，致生活狀態陷於危險不安之狀態，堪認被告上開
    所為，已該當於恐嚇構成要件，被告所辯，核屬卸責之詞，並無足採。
(三)、綜上所述，本件事證明確，被告犯行應堪認定。
二、核被告所為，係犯刑法第三百零五條之恐嚇罪。爰審酌被告以侵害他人人身安全
    之事恐嚇告訴人，致告訴人生活安全受到危害，且犯後猶否認犯行，態度非佳，
    然念其並未對告訴人施以激烈之心理上或身體上之侵害，侵害程度尚非嚴重等情
    狀，量處如主文所示之刑，並諭知如易科罰金之折算標準。
三、公訴意旨另以：被告於九十二年六月十六日晚上八時許，協同楊志祥及其他姓名
    年籍不詳之成年男子共五、六人，一同前往屏東縣恆春鎮○○路仁愛巷三十六號
    雲頂公司處，與當時任雲頂公司副總經理之甲○○商討雲頂公司經營權之讓渡事
    宜，雙方於商討過程中，丙○○為迫使甲○○交出雲頂公司之經營權，即基於恐
    嚇之犯意，向甲○○恫嚇稱：「處理不好，身體會帶傷」等語，因認被告此部分
    涉有刑法第三百零五條之恐嚇罪嫌云云。經查，被告於前揭時、地，與告訴人丙
    ○○商討過程中，係向告訴人稱：「‧‧‧‧你會沒有任何好處，而且你會帶傷
    」、「（何政權問：我為何會帶傷？）‧‧‧‧帶傷不是代表你身體會帶傷‧‧
    ‧‧你若不平和好好處理‧‧‧‧而且你會卡到全身都是事情」等語，並非向告
    訴人稱「處理不好，身體會帶傷」等語，業經本院當庭勘驗事發時之監視錄影光
    碟片無訛，製有上開勘驗筆錄在卷足憑，被告上開所言，衡情並無恐嚇告訴人之
    意，是此部分難認該當於恐嚇之構成要件，公訴意旨認此部分被告亦涉有恐嚇罪
    即有未合，此外，復查無其他證據證明被告確有公訴意旨所指此部之犯行，惟公
    訴意旨認被告此部分行為與前揭恐嚇罪間有實質上一罪關係，爰不另為無罪之諭
    知。
據上論斷，應依刑事訴訟法第二百九十九條第一項前段，刑法第三百零五條、第四十
一條第一項前段，罰金罰鍰提高標準條例第一條前段、第二條，判決如主文。
中　　　華　　　民　　　國　　九十三　　年　　 十二 　　月　　 十六 　　日
                                      臺灣屏東地方法院刑事第三庭
                                          審判長法  官
                                                法  官
                                                法  官
右正本證明與原本無異。
如不服本判決應於收受本判決送達後十日內向本院提出上訴書狀，其未敘述上訴理由
者，並得於提起上訴後十日內向本院補提理由書狀（均須按他造當事人之人數附繕本
 ）「切勿逕送上級法院」
                                          書記官  葉祝君
中　　　華　　　民　　　國　　九十三　　年　　 十二 　　月　　 十六 　　日
附錄法條：
刑法第三百零五條：以加害生命、身體、自由、名譽、財產之事恐嚇他人，致生危害
於安全者，處二年以下有期徒刑、拘役或三百元以下罰金。
